# 请教陈版主，核定征收企业如何编制会计利润与所得税费用调整过程

提问人：rachelweng_04 时间：2016-08-19 17:11:13
陈版主，请教一下，母公司是按收入的2.5%计缴所得税的核定征收企业，子公司是查账征收企业，合并报表中如何编制会计利润与所得税费用调整过程？谢谢！

回答人：chenyiwei
核定征收的情况较为特殊。如果母公司本身是核定征收，则不具备编制该调节表的条件。

提问人：rachelweng_04 时间：2016-08-22 09:30:25
那合并报表中是否不应披露相关内容？还是披露的内容中不包含母公司的数据？

回答人：chenyiwei
可以考虑不披露。